臺灣花蓮地方法院刑事判決　　　　　　　　　　　　　九十一年度易字第二三七號
　　公　訴　人　臺灣花蓮地方法院檢察署檢察官
　　被　　　告　辛○○
右列被告因竊盜案件，經檢察官提起公訴（九十一年度偵字第一五八五號、九十一年
度偵字第一一五九號），本院判決如左︰
    主  文
辛○○連續竊盜，處有期徒刑伍月，如易科罰金，以參佰元折算壹日。
扣案之汽油桶壹個及抽油管壹條沒收。
    事  實
一、辛○○基於意圖為自己不法所有之概括犯意，連續於下列時地，竊盜他人之財物
    ：
（一）辛○○於民國（下同）九十一年三月十二日上午六時許（起訴書誤載為同年二
      月十三日），在花蓮縣玉里鎮○○路二二一巷五號前，竊取庚○○所有之電動
      腳踏車一部而得手，嗣於同年三月二十三日下午五時三十分許，在花蓮縣玉里
      鎮○○路二百七十一巷五十六號前將該車借給不知情之友人甲○○騎用，嗣因
      甲○○騎乘該車行經花蓮縣玉里鎮○○路四十三號前時，為庚○○發現，始報
      警查獲上情。
（二）辛○○於九十一年五月八日凌晨一時三十分許，在花蓮縣玉里鎮永昌里東平四
      十五號玉里醫院祥和園區（以下簡稱：玉里醫院）之停車場內，以油管竊取壬○○所有、車號為ＨＧＮ─八三五號機車內之汽油得手，適為該醫院職員乙○○發現而報警查獲，並當場扣得汽油桶一個及油管一條。
二、案經庚○○、壬○○訴由花蓮縣警察局玉里分局報請台灣花蓮地方法院檢察署檢
    察官偵查起訴。
    理  由
一、訊據被告辛○○固不否認其於前開（一）所述之時間及地點，有借上揭電動腳踏
    車予友人甲○○騎用，並於前開（二）所述之時間及地點，有出現在玉里醫院祥
    和園區之停車場內，惟矢口否認有何連續竊盜之犯行，辯稱：前揭電動腳踏車是
    於案發當天（九十一年三月二十三日）下午二時五十分，在花蓮縣玉里鎮呂正祥
    婦產科附近之電動玩具店，向住在該鎮忠孝加油站附近的友人潘俊吉借來的，伊
    當天有說會馬上還，至於伊與潘俊吉是於九十年七月初至八月底，同在花蓮縣花
    蓮市南濱公園附近之名人駕訓班學開車而認識的。再伊於九十一年五月八日當天
    ，原本與友人范志強及另一名不知名之朋友在玉里市場吃麵、喝酒，後來他們要
    去玉里醫院看范志強的叔父，伊就和他們一起去，他們探完病後，大約於當天晚
    上十一點多就先搭火車回台北了，伊因為視力不佳，所以就一個人留在玉里醫院
    的停車場內喝酒，伊當天所騎的機車距離被害人壬○○的機車有四點六公尺遠，
    伊也沒有去摸壬○○機車旁邊的汽油桶及塑膠管，伊於被抓時，手上並沒有汽油
    味，至於友人范志強係住在花蓮縣玉里鎮熱河村云云（見警卷第三頁，九十一年
    度偵字第一一五九號卷第五十二頁反面、第五十三頁，本院卷第十八頁、第十九
    頁、第五十二頁）。惟查：
（一）就犯罪事實（一）部分，茲論證如下：
  １、證人甲○○於警訊中證稱：伊與被告、戊○○於案發當天在一起喝酒，迄下午
      五時三十分因酒喝完了，伊遂向被告借前揭電動腳踏車騎乘，伊當時有問被告
      該腳踏車是誰的，被告回答是他弟弟的等語（見警卷第十一頁、第十二頁），
      核與證人戊○○證稱：伊喝酒時，前揭電動腳踏車就在旁邊，伊知道該車是被
      告騎來的，當時甲○○為了要買酒而向被告借用該車等語（見警卷第十四頁、
      第十五頁）相符，而被告於警訊中復自承與證人甲○○並無糾紛及仇怨，證人
      甲○○自無無端誣指之理，其所證堪以採信。則倘若被告所辯：前開電動腳踏
      車係向友人潘俊吉所借乙節為真，被告於證人甲○○詢問該車來源時，逕回答
      係向友人所借即可，焉需易以前詞？
  ２、再經本院函詢台灣省花蓮縣私立名人汽車駕駛人訓練班有關名為「潘俊吉」者
      有無於九十年間在該處學習或任職，該訓練班函覆稱：被告為該班第三０二之
      Ｂ期學員、學號０五二，潘俊吉則未在該班學習，此有該訓練班中華民國九十
      一年九月十一日名人汽字第九十一－０九一號函文及學員名冊各乙紙在卷可稽
      （見本院卷第十二頁、警卷第二十四頁）故被告所述認識名為「潘俊吉」者之
      過程，亦屬不實。
  ３、又經公訴人依據法務部戶役政連結作業系統查得名為潘俊吉者乙名，並經公訴
      人傳訊到庭供被告當庭指認，被告業表明該人非其所指之「潘俊吉」（見九十
      一年度偵字第一一五九號卷第五頁、第十二頁），本院復向花蓮縣警察局調該
      局轄區所有名為「潘俊吉」者之口卡片，經該局函覆三份口卡片，並經本院提
      示予被告後，被告供稱該三份口卡片上所附相片，均非其所指之「潘俊吉」（
      見本院卷第一百零五頁），此有花蓮縣警察局中華民國九十一年十月八日、花
      警戶字第０九一００三八二九六０號函文乙紙暨口卡片三份，在卷可參（見本
      院卷第八十五頁至第八十八頁），則是否果真有被告所指名為「潘俊吉」之人
      ，實非無疑。
  ４、綜上所述，被告先稱前開電動腳踏車係其弟所有，後改稱係向「潘俊吉」所借
      ，前後說辭不一，而被告所述與名為「潘俊吉」之人結識之過程，亦屬不實，
      再本院復查無被告所指名為「潘俊吉」之人，足證其前揭所辯，無非為虛偽杜
      撰之詞，不足採信。此外，復有前揭電動腳踏車之贓證物品認領保管收據及證
      明文件各乙紙、照片二幀在卷可稽，被告確有於前揭時間、地點，竊得上開電
      動腳踏車之事實，足堪認定。
（二）就犯罪事實（二）部分，茲論證如下：
  １、據證人乙○○證稱：伊當天是玉里醫院的總值日官，發現有人在精神病院區（
      祥和園區）的停車場，當時燈光明亮，現場也只有被告一人，伊確定看到的人
      就是庭上的被告，伊聞到現場有很重的汽油味，就回去聯絡同事己○○、丁○○一起回到現場，伊回到現場後，有看到被告在壬○○的機車旁邊，至於被告
      是否有碰油管、做吸油的動作，伊已經不記得，當時的汽油味很重，壬○○機
      車裡的油應該已經被吸出來了，後來被告被圍住後，警察有去確認被告手上有
      汽油味等語（見本院卷第四十八頁至第五十頁），核與證人己○○證稱：伊接
      獲乙○○的通報後，到達現場，有看到被告接近壬○○的機車，伊等三人接近
      時，被告才回到自己的機車停放處，伊看到壬○○的機車上有油管，機車旁邊
      有汽油桶，油管還在滴油，現場有很重的汽油味，當時被告要走，伊等三人不
      讓他走，直到警察來等語（見本院卷第五十頁、五十一頁）；證人丁○○證稱
      ：伊接到乙○○的通報後，係最先出來的人，伊確實有看到被告在壬○○的機
      車旁邊，手上拿有油管在抽油，因為伊走的路線燈光較亮，可以看清楚車棚的
      狀況，所以看到被告偷油的舉動，伊能確認當天在車棚偷油的人就是庭上的被
      告等語（見九十一年度發查字第四四三號卷第八頁反面、第九頁，本院卷第五
      十一頁）；證人即事後到達現場處理之警員丙○○證稱：伊當時抵達現場，看
      見一個裝有汽油的塑膠桶置於壬○○的機車旁，壬○○的機車座墊上還有一個
      抽油用的管子，當時被告坐在自己騎來的機車上，並否認竊油，伊就拿被告的
      手起來聞，發現還留有汽油味等語（見九十一年度發查字第四四三號卷第七頁
      反面）均相符合，因此被告確有於前揭時間、地點竊取壬○○置於車號為ＨＧ
      Ｎ─八三五號機車內之汽油，故導致被告於案發當時手上仍留有汽油味之事實
      ，業經上揭四名證人證述明確，被告雖又辯稱上揭證人恐有誣陷其入罪之情形
      ，惟前揭證人既與被告素不相識、亦無冤仇，焉需羅織罪名陷被告於其中？被
      告所辯既無依據，亦與情理不合，尚無足採信。
      八十五頁），故本院自無從就被告此部分所辯加以考證，附此敘明。
  ２、此外，復有被竊汽油之贓證物品認領保管收據、現場測繪圖、機車行照、車籍
      資料、測謊報告書各乙紙，及現場照片六幀在卷可稽，並扣有汽油桶一個、抽
      油管一條等物，此有扣押物品清單乙紙附卷，綜上所述，被告確有於九十一年
      五月八日凌晨一時三十分許，在玉里醫院停車場內，竊取壬○○所有汽油之事
      實，亦足堪認定。
（三）被害人庚○○雖於本院指稱：前開電動腳踏車係於九十一年三月十二日晚上，
      放在家中被竊的，當天被竊的物品還有電視、夾克、零錢一萬元、電鍋、光碟
      機等物，竊賊係破壞家門的喇叭鎖進入等語（見本院卷第四十五頁、第四十六
      頁），核與其於警訊中所述：伊於九十一年二月十三日（業經其於本院陳明此
      日期為警方記載錯誤，實際被竊日期為同年三月十二日）早上六點許，在位於
      花蓮縣玉里鎮○○路二二一巷五號前發現所有之電動腳踏車被竊等語（見警卷
      第十七頁）明顯不符，則依人類記憶隨時間經過而逐漸模糊之當然法則，被害
      人於九十一年三月二十三日在警局中所為之陳述，較其於同年十月一日在本院
      所作陳述，距離案發時點較為接近，故其當時記憶自較為清晰，所證自亦較為
      可採，則被害人於警訊時既僅陳述前詞，而未稱尚有他項物品同遭竊取，警方
      復未於被告家中搜得被害人於本院所指其餘被竊物品，是故被害人於本院中所
      陳是否真實，已非無疑，而本院復查無任何積極證據足認被告有何破壞被害人
      之喇叭鎖後，夜間侵入其家中，竊取上開其餘物品之事實，本諸刑事訴訟法「
      罪疑惟輕」之法理，爰為對被告最有利即被害人庚○○於警訊中所述之被害事
      實之認定，附此敘明。
二、核被告辛○○所為，係犯刑法第三百二十條第一項之普通竊盜罪。被告所犯前後
    二次竊盜犯行，時間緊接，所犯構成要件相同，顯係基於概括犯意反覆為之，應
    論以連續犯，並依法加重其刑。爰審酌被告犯罪之動機、目的、手段、犯罪所生
    之損害，及其犯後仍飾詞卸責，顯無悔意等一切情狀，量處如主文所示之刑，並
    諭知易科罰金之折算標準。扣案之汽油桶一個、抽油管一條，為被告所有供犯罪
    所用之物，爰依刑法第三十八條第一項第二款之規定，宣告沒收。
據上論斷，應依刑事訴訟法第二百九十九條第一項前段、第五十六條、第三百二十條
第一項、第四十一條第一項前段、第三十八條第一項第二款，罰金罰鍰提高標準條例
第一條前段、第二條，判決如主文。
本案經檢察官李殷財到庭執行職務。
中      華      民      國    九十一    年    十二    月      二十      日
                              臺灣花蓮地方法院刑事庭
                                  審判長法官  陳淑媛
                                        法官  蘇姵文
                                        法官  鄭光婷
右正本證明與原本無異。
如對本判決不服，應於送達後十日內，向本院提出上訴狀。（應抄附繕本）告訴人或
被害人如對於本判決不服者，應具備理由請求檢察官上訴，其上訴期間之計算係以檢
察官收受判決正本之日期為準。
                                  法院書記官
中      華      民      國    九十一    年    十二    月      二十      日
附錄本判決論罪之法律條文：
刑法第三百二十條第一項：
意圖為自己或第三人不法之所有，而竊取他人之動產者，為竊盜罪，處五年以下有期
徒刑、拘役或五百元以下罰金。
